【裁判字號】    89,訴,444
【裁判日期】    900227
【裁判案由】    毒品危害防制條例
【裁判全文】
臺灣板橋地方法院刑事判決                          八十九年度訴字第四四四號
    公  訴  人  臺灣板橋地方法院檢察署檢察官
    被      告  丙○○
    指定辯護人  甲○
右列被告因毒品危害防制條例案件，經檢察官提起公訴（八十九年度偵字第一六五六
號），甲○判決如左：
    主  文
丙○○連續轉讓第二級毒品，處有期徒刑捌月。扣案之第二級毒品安非他命柒包（驗
餘淨重合計陸點壹貳公克、包裝重壹點陸公克）沒收銷燬，另分裝袋壹大包、壹小包
及電子秤壹台均沒收。
    事  實
一、丙○○明知安非他命業經毒品危害防制條例列為第二級毒品，不得製造、運輸、
    販賣、轉讓、施用或持有，竟基於轉讓安非他命之概括犯意，先於民國八十八年
    六、七月間，在不詳地點，向姓名年籍不詳綽號「少綱」之成年男子買來供己施
    用之安非他命，於同年九月間某日起至八十九年一月九日止，在台北縣板橋市○
    ○街二十六巷三號三樓住處，連續十多次無償提供安非他命予高雅于（原名乙○
    ○，其施用部分經檢察官另為不起訴處分）非法施用，嗣於八十九年一月十一日
    上午十時五十分許，在上址為警查獲，並當場扣得第二級毒品安非他命七包（驗
    餘淨重合計六點一二公克、包裝重一點六公克）、塑膠吸管一支、含有安非他命
    殘渣袋三個、含安非他命殘留之吸食器一個、殘渣罐一個、提撥器一支、分裝袋
    一大包、一小包及電子秤一台。
二、案經台北縣警察局移送臺灣板橋地方法院檢察署檢察官偵查起訴。
    理  由
一、訊據被告丙○○矢口否認有何轉讓安非他命予高雅于施用之犯行，辯稱伊與乙○
    ○（即高雅于）一起去向少綱購買，買回來後，拿走各自的部分云云。經查：右
    揭事實，業據證人高雅于證述明確，其於偵查中供稱「（問：毒品來源？）丙○
    ○於八十八年九月至八十九年一月九日止，前後共十幾次」（見偵查卷第二十一
    頁及其反面），其於甲○調查時結證「（問：吸食的安非他命來源？）都是被告
    拿給我的」、「（問：被告拿安非他命給你，有無收錢？）我與被告是男女朋友
    關係時，彼此有金錢往來，但不是拿錢買安非他命」、「（問：是否在八十八年
    十月與被告分手？）是的」、「（問：分手之後，有無拿安非他命給你吸食？）
    有的」、「（問：分手之後拿安非他命給你，有無收錢？）沒有」（見甲○八十
    九年五月二十三日訊問筆錄），而由被告於偵查中所供「（問：乙○○吸安來源
    ？）我以前常到少綱住處吸安，因此認識乙○○，我向少綱買安後，乙○○會自
    己拿去吸」、「（問：有無向乙○○收錢？）沒有」（見偵查卷第二十二頁反面
    ）之意旨以觀，證人高雅于前開所稱其施用安非他命之來源係被告提供一節，即
    非子虛，參以被告與高雅于曾是男女朋友關係，其二人既無仇恨，復無債務糾紛
    ，高雅于所證應非攀誣，自為可採。此外，復有被告所有之安非他命七包、塑膠
    吸管一支、含有安非他命殘渣袋三個、分裝袋一大包、一小包及電子秤一台扣案
    可資佐證，而該七包安非他命（白色結晶）經送請法務部調查局鑑定結果確係甲
    基安非他命，且其實際淨重合計六點一二公克、包裝重一點六０公克，有該局八
    十九年五月一日（８９）陸（一）字第８９０２５７５６號檢驗通知書乙紙在卷
    可憑，從而，被告前開辯稱，無非卸責之詞，不足採信。本件事證明確，被告犯
    行堪以認定。
二、按毒品危害防制條例業於八十六年十月三十日經立法院三讀通過，經總統於八十
    七年五月二十日公布施行，自同年月二十二日起生效，該條例已將安非他命列為
    第二級毒品管制，不得非法製造、運輸、販賣、轉讓、施用或持有。查被告於無
    償提供安非他命供他人施用，屬轉讓行為，核其所為係犯毒品危害防制條例第八
    條第二項之轉讓第二級毒品罪。其非法持有第二級毒品安非他命之低度行為，應
    為轉讓之高度行為所吸收，不另論罪。又其先後多次轉讓第二級毒品之犯行，時
    間緊接，所犯為構成要件相同之罪名，顯係基於概括犯意反覆為之，為連續犯，
    應依刑法第五十六條之規定，論以一罪，並加重其刑。公訴人雖認被告於八十八
    年十月間起至八十九年一月九日，連續在台北縣板橋市○○街二十六巷三號三樓
    ，以每包新台幣一千元之價格販賣安非他命予高雅于十餘次之犯行，係涉犯毒品
    危害防制條例第四條第二項之販賣第二級毒品罪嫌等語，惟查：被告自警訊、偵
    查至甲○審理時均堅決否認有何販賣安非他命犯行，雖高雅于於八十九年一月十
    一日警訊時曾供稱被告自八十八年九月由少綱介紹認識被告，並開始以每小包一
    千元之價格向被告購買安非他命之情，惟嗣於檢察官初訊時則否認警訊時之供述
    （詳偵查卷第十八頁），另於八十九年一月二十六日檢察官複訊時又稱「（妳與
    雷還是男女朋友時，他有無向妳收錢？）沒有，在八十八年十月分手後，他才向
    我收錢」（見偵查卷第二十一頁反面），而於甲○調查時又改稱「（問：分手之
    後，有無拿安非他命給你吸食？）有的」、「（問：分手之後拿安非他命給你，
    有無收錢？）沒有」（見甲○八十九年五月二十三日訊問筆錄），是高雅于就被
    告是否販賣安非他命一節，先後供詞不一，顯有瑕疵，尚難以此有瑕疵之供述，
    遽認被告有販賣安非他命之犯行，惟高雅于前後供詞就被告提供安非他命供伊施
    用之基本事實，則屬相同。又被告於警訊及偵查中均自承有施用安非他命，其最
    後施用時間為八十九年一月十日凌晨二時之事實（見偵查卷第五頁反面），且其
    因施用毒品，業經甲○於八十九年一月十一日以八十九年度毒聲字第二一八號裁
    定送勒戒處所觀察勒戒，此有台灣高等法院被告全國前案紀錄表附卷足憑，又被
    告於八十八年九月間至八十九年一月九日止，在其住處有多次轉讓安非他命予高
    雅于施用，已如前述，足見其於八十九年一月十一日十時五十分許，在其住處為
    警查獲其所有之安非他命七包、分裝袋一大包、一小包及電子秤一台等物，係供
    其轉讓及施用安非他命所用，是公訴人認被告於八十八年十月間起至八十九年一
    月九日止之犯行，係犯販賣第二級毒品罪嫌，稍有未洽，在不妨害事實同一性之
    範圍內，爰變更公訴人所指應適用之法條。爰審酌被告犯罪之動機、目的、手段
    、安非他命戕害身心，危害社會治安至鉅及犯罪後態度等一切情狀，量處如主文
    所示之刑。
三、扣案之安非他命七包（驗餘淨重合計六點一二公克、包裝重一點六公克），係查
    獲之毒品，屬毒品危害防制條例所定之違禁物，爰依同條例第十八條第一項前段
    規定，不問屬於犯人與否，沒收銷燬之。另扣案之分裝袋一大包、一小包及電子
    秤一台，為被告所有而供其分裝安非他命轉讓所用之物，應依刑法第三十八條第
    一項第二款之規定沒收。至含安非他命殘渣袋三個、含安非他命殘留之吸食器一
    個、殘渣罐一個、塑膠吸管一支及提撥器一支，為被告所有而供其施用安非他命
    所用之物，業據被告供明在卷，惟非被告供本件轉讓安非他命所用之物，爰不於
    本件宣告沒收，併此敘明。
據上論結，應依刑事訴訟法第二百九十九條第一項前段、第三百條，毒品危害防制條
例八條第二項、第十八條第一項前段，刑法第十一條前段、第五十六條、第三十八條
第一項第二款，判決如主文。
本案經檢察官鄧媛到庭執行職務
中      華      民      國      九十      年      二    月    二十七    日
          臺灣板橋地方法院刑事第三庭
                                          法  官  李  幼  妃
右正本證明與原本無異。
如不服本判決，應於判決送達後十日內，向甲○提出上訴狀。
                                          書記官  強  梅  芳
中      華      民      國      九十      年      三    月      一      日
附錄本案論罪科刑法條全文
毒品危害防制條例第八條：
轉讓第一級毒品者，處一年以上七年以下有期徒刑，得併科新臺幣一百萬元以下罰金
。
轉讓第二級毒品者，處六月以上五年以下有期徒刑，得併科新臺幣七十萬元以下罰金
。
轉讓第三級毒品者，處三年以下有期徒刑，得併科新臺幣三十萬元以下罰金。
前三項之未遂犯罪之。


司法院資訊處製作；財團法人民間司法改革基金會備份。
